# 求助租赁付款额变动的会计处理

提问人：悠 you 时间：2022-10-26 09:54:01
求助陈版，公司去年实行新租赁准则，确认了使用权资产和租赁负债，今年公司与出租方达成口头协议，预缴了租金，出租方减免了部分租金，这样公司未来的租赁负债实际减少了，继续按上年的使用权资产和租赁负债确认折旧跟利息肯定是不对的，那今年该如何进行会计处理？盼回复，非常感谢！

回答人：chenyiwei
建议参考新租赁准则下关于租赁变更的规定处理（尤其是变更部分不属于单独租赁时的处理规定）。新准则应用指南中对此有具体说明和举例。